# 求助陈版主，关于“政府补助”和新收入准则

提问人：eeeelson 时间：2021-07-14 20:33:07
A公司被政府指定参与一个扶持项目。要求A公司采购、安装设备给政府指定的农户使用。政府先建后补，按照投资额的90%补贴。
根据准则，这个“政府补助“不是无偿的，是有条件的，即要提供设备给农户，故我认为不符合政府补助的定义。
请问是否可以确认收入，发生的设备款项和安装费入成本？但是没有销售合同，只有政府的红头文件，预计也不会开票给农户。
求助陈版主~

回答人：chenyiwei
如主帖中的分析，该项目不是政府补助，而是政府购买商品或服务的项目。因此是可以确认收入和成本的，前提是满足新收入准则第五条中“合同成立”的各项条件，尤其是：（ 1 ）政府方、本企业和农户方的权利义务约定是否明确；（ 2 ）如何合理保证相关价款最终可收回。